臺灣新北地方法院刑事判決　　　　　 110年度審易緝字第36號
公　訴　人　臺灣新北地方檢察署檢察官
被　　　告　陳秋雪



公設辯護人　本院公設辯護人湯明純
上列被告因竊盜案件，經檢察官提起公訴（109 年度偵字第2653
4 號、第30073 號），被告於準備程序中就被訴事實為有罪之陳
述，經本院裁定改以簡式審判程序審理，判決如下：
    主  文
陳秋雪如附表主文欄所示之罪，各處如附表主文欄所示之刑。應
執行拘役捌拾日，如易科罰金，以新臺幣壹仟元折算壹日。
    事實及理由
一、本案犯罪事實及證據，除犯罪事實第18行「紙軸棉花棒1 」
    之記載，應更正為「紙軸棉花棒1 盒」；證據部分補充「被
    告陳秋雪於本院準備程序及審理時之自白」外，餘均引用如
    附件檢察官起訴書之記載。
二、論罪科刑：
  ㈠核被告就起訴書犯罪事實一㈠㈡㈢所為，均係犯刑法第320
    條第1 項竊盜之罪。又被告所犯上開3 次竊盜犯行，犯意各
    別，行為互殊，應予分論併罰。
  ㈡被告前因竊盜案件，經本院以108 年度簡字第3677號判決判
    處有期徒刑3 月確定，於民國109 年2 月4 日執行完畢，另
    接續執行拘役30日，於109 年3 月5 日執行完畢出監，有臺
    灣高等法院被告前案紀錄表在卷可佐，是被告受徒刑之執行
    完畢，5 年以內故意再犯本案有期徒刑以上之3 罪，均為累
    犯，依司法院釋字第775 號解釋所示，為避免發生罪刑不相
    當之情形，法院就該個案依該解釋意旨，裁量是否加重最低
    本刑。考量被告上開構成累犯之犯罪紀錄，與本案犯行之罪
    名、犯罪類型相同，足見被告對刑罰之反應力薄弱，認本案
    適用刑法第47條累犯加重之規定，並無罪刑不相當之情事，
    爰均依刑法第47條第1 項規定，加重其刑。
  ㈢爰審酌被告不思以正當管道獲取所需，且有多次竊盜前科紀
    錄，素行非佳，仍未能悔悟，再為本案3 次竊盜犯行，顯然
    欠缺尊重他人財產權之觀念，所為應予非難，惟犯後已坦承
    犯行，態度尚可，兼衡其個人戶籍資料查詢結果註記國中肄
    業之教育程度、於警詢中自陳小康之家庭經濟狀況、所竊取
    之財物價值、辯護人為被告辯護稱：被告有精神疾病，且犯
    後已賠償或返還所竊取之財物等語、犯罪之動機、目的、手
    段等一切情狀，分別量處如附表主文欄所示之刑及定應執行
    刑，並均諭知易科罰金之折算標準。
三、被告就起訴書所載犯罪事實一㈢竊得之紙軸棉花棒1 盒、舒
    潔濕紙2 包及金盞花葉黃素1 罐，為被告之犯罪所得，業經
    警查扣後發還被害人張知勤，有贓物認領保管單在卷可稽，
    爰依刑法第38條之1 第5 項之規定，爰不予宣告沒收或追徵
    其價額。另被告就起訴書所載犯罪事實一㈠㈡竊得之一度讚
    麻辣牛肉麵1 包、桂冠蛋餃2 包、桂冠芝麻湯圓1 包、碧菲
    絲特毛孔即淨卸妝棉1 包、芋暮雙色蛋糕1 包、海苔肉鬆麵
    包1 包、舒潔濕式衛生紙1 包、FMC 旅行包3 包、UNT 指甲
    油一只、雪碧1 瓶、愛之味牛奶花生1 瓶，為被告之犯罪所
    得，然被告已以金錢賠償被害人，有被害人於109 年5 月23
    日警詢筆錄在卷可佐，則此部分被害人所受財產上之損害既
    獲得完整填補，如於本案仍諭知沒收被告上揭犯罪所得，將
    使被告承受過度之不利益，顯屬過苛，爰依刑法第38條之2
    第2 項之規定，均不予宣告沒收。
據上論斷，應依刑事訴訟法第273 條之1 第1 項、第299 條第1
項前段、第310 條之2 、第454 條第2 項，判決如主文。
本案經檢察官蔡逸品偵查起訴，由檢察官宋有容到庭執行職務。
中    華    民    國   110    年   12     月    6     日
                  刑事第二十三庭  法  官  龔書安
上列正本證明與原本無異。
如不服本判決，應於判決送達後20日內敘明上訴理由，向本院提
出上訴狀（應附繕本），上訴於臺灣高等法院。其未敘述上訴理
由者，應於上訴期間屆滿後20日內向本院補提理由書「切勿逕送
上級法院」。
                                  書記官  石秉弘
中    華    民    國   110    年    12    月    6     日                                
附錄本案論罪科刑法條全文：
中華民國刑法第320 條
意圖為自己或第三人不法之所有，而竊取他人之動產者，為竊盜
罪，處5 年以下有期徒刑、拘役或50萬元以下罰金。
意圖為自己或第三人不法之利益，而竊佔他人之不動產者，依前
項之規定處斷。
前二項之未遂犯罰之。
 
附表：
┌──┬─────┬──────────────────┐
│編號│犯罪事實  │主文                                │
│    │          │                                    │
├──┼─────┼──────────────────┤
│一  │起訴書犯罪│陳秋雪犯竊盜罪，累犯，處拘役肆拾日，│
│    │事實欄一㈠│如易科罰金，以新臺幣壹仟元折算壹日。│
├──┼─────┼──────────────────┤
│二  │起訴書犯罪│陳秋雪犯竊盜罪，累犯，處拘役肆拾日，│
│    │事實欄一㈡│如易科罰金，以新臺幣壹仟元折算壹日。│
├──┼─────┼──────────────────┤
│三  │起訴書犯罪│陳秋雪犯竊盜罪，累犯，處拘役肆拾日，│
│    │事實欄一㈢│如易科罰金，以新臺幣壹仟元折算壹日。│
└──┴─────┴──────────────────┘
--------------------------------------------------------
附件：
臺灣新北地方檢察署檢察官起訴書
                                    109年度偵字第26534號
                                    109年度偵字第30073號
    被      告  陳秋雪  女  59歲（民國00年0月0日生）
                        住新北市○○區○○○路000巷00號
                        居新北市○○區○○路00巷000號3樓
                        國民身分證統一編號：Z000000000號
上列被告因竊盜案件，業經偵查終結，認應提起公訴，茲將犯罪
事實及證據並所犯法條分敘如下：  
        犯罪事實
一、陳秋雪前因竊盜案件，經臺灣新北地方法院以108 年度簡字
    第3677號判決判處有期徒刑3 月確定，於民國109 年3 月5
    日執行完畢出監。詎猶不知悔改，竟意圖為自己不法之所有
    ，基於竊盜之犯意，分別為下列不法犯行：
  ㈠於109 年5 月15日凌晨4 時8 分許，在新北市○○區○○街
    00號1 樓之全家便利商店三重新光榮店，徒手竊取由張知勤
    所管領放置於貨架上價值共計新臺幣（下同）549 元之一度
    讚麻辣牛肉麵1 包、桂冠蛋餃2 包、桂冠芝麻湯圓1 包、碧
    菲絲特毛孔即淨卸妝棉1 包、芋暮雙色蛋糕1 包、海苔肉鬆
    麵包1 包、舒潔濕式衛生紙1 包等物得手，並將之藏放在其
    自備之塑膠袋內後即步出該店逃逸。
  ㈡於同日中午12時55分許，在上址便利商店內，徒手竊取由張
    知勤所管領放置於貨架上價值358 元之FMC 旅行包3 包、UN
    T 指甲油一只、雪碧1 瓶、愛之味牛奶花生1 瓶（共價值35
    8 元）等物得手，並將之藏放在其自備之塑膠袋內後即步出
    該店逃逸。
  ㈢於109 年7 月9 日上午6 時11分許，在上址便利商店內，徒
    手竊取由張知勤所管領放置於貨架上價值659 元之紙軸棉花
    棒1 、舒潔濕紙2 包、金盞花葉黃素1 罐（業已發還張知勤
    具領）等物得手，並將之藏放在其手提包內後即步出該店逃
    逸。
二、案經新北市政府警察局三重分局報告偵辦。
        證據並所犯法條
一、證據清單及待證事項：
┌──┬───────────┬───────────┐
│編號│證據名稱              │待證事實              │
├──┼───────────┼───────────┤
│1   │被告陳秋雪於警詢時之自│全部犯罪事實。        │
│    │白                    │                      │
├──┼───────────┼───────────┤
│2   │被害人張知勤於警詢時之│全部犯罪事實。        │
│    │指述                  │                      │
├──┼───────────┼───────────┤
│3   │109 年5 月15日監視錄影│證明被告有竊取犯罪事實│
│    │畫面光碟1 片、109 年5 │欄一㈠、㈡所載之二次竊│
│    │月15日監視錄影畫面翻拍│盜犯行之事實。        │
│    │照片15張及被告到案照片│                      │
│    │1 張                  │                      │
├──┼───────────┼───────────┤
│4   │109 年7 月9 日監視錄影│證明被告有竊取犯罪事實│
│    │畫面光碟1 片、109 年7 │欄一㈢所載竊盜犯行之事│
│    │月9 日監視錄影畫面翻拍│實。                  │
│    │照片7 張、查獲暨扣案物│                      │
│    │照片3 張              │                      │
├──┼───────────┼───────────┤
│5   │新北巿政府警察局三重分│證明被告於上開犯罪事實│
│    │局扣押筆錄、扣押物品目│一㈢所竊取之物品經查獲│
│    │錄表、贓物認領保管單各│後，業經警查扣並發還被│
│    │1 份                  │害人之事實。          │
└──┴───────────┴───────────┘
二、核被告所為，均係犯刑法第320 條第1 項之竊盜罪嫌。被告
    上開三次竊盜犯行，其犯意各別，行為互殊，請予分論併罰
    。又被告前有如事實欄所載之犯罪科刑及執行情形，有刑案
    資料查註紀錄表在卷可參，其於有期徒刑執行完畢後，5 年
    以內故意再犯本件有期徒刑以上之罪，為累犯，請參照大法
    官會議釋字第775 號解釋意旨，審酌是否依刑法累犯規定加
    重其刑。至被告所竊取之犯罪事實一、㈠㈡物品，已賠償損
    害予被害人，有被害人於109 年5 月23日警詢筆錄1 份可佐
    ，依刑法38條之1 第5 項規定，不另聲請宣告沒收；再被告
    所竊取之犯罪事實一、㈢物品，業已發還被害人，爰不聲請
    宣告沒收犯罪所得。
三、依刑事訴訟法第251 條第1 項提起公訴。
    此  致
臺灣新北地方法院
中    華    民    國   109    年    9     月    4     日
                          檢  察  官  蔡逸品
本件正本證明與原本無異
中    華    民    國   109    年    9     月    17    日
                          書  記  官  柯玫君
所犯法條
中華民國刑法第320條
意圖為自己或第三人不法之所有，而竊取他人之動產者，為竊盜
罪，處 5 年以下有期徒刑、拘役或 50 萬元以下罰金。
意圖為自己或第三人不法之利益，而竊佔他人之不動產者，依前
項之規定處斷。
前二項之未遂犯罰之。